【裁判字號】    88,易,925
【裁判日期】    890608
【裁判案由】    傷害
【裁判全文】
臺灣新竹地方法院刑事判決                          八十八年度易字第九二五號
    公  訴  人  臺灣新竹地方法院檢察署檢察官
    被      告  丁○○
                辛○○
右列被告因傷害案件，經檢察官提起公訴（八十八年度偵字第五三二五號），本院判
決如左︰
    主  文
丁○○、辛○○共同傷害人之身體，各處拘役伍拾玖日，如易科罰金，均以百元折
算壹日。
    事  實
一、丁○○、辛○○係夫妻，其與丙○○均為青松網球俱樂部之會員，因二人懷疑丙○○中傷辛○○，雙方前已生嫌隙，嗣於民國八十八年四月二十八日上午七時許
    ，丁○○與辛○○共同基於傷害之犯意聯絡，在竹北國小之網球場，丁○○以拳
    頭搥打丙○○之頭部，辛○○則自後抱住丙○○，俾便丁○○再行拳毆打丙○○
    ，適球場之球友強行勸離，丙○○因而受有頭枕部腫脹之傷害。
二、案經丙○○訴請臺灣新竹地方法院檢察署檢察官偵查起訴。
    理  由
一、訊據被告丁○○、辛○○均矢口否認傷害犯行，被告丁○○辯稱：八十八年四月
    二十八日我見告訴人丙○○下場打球，質問她何以造謠中傷我們，要她交待清楚
    ，當時我很氣，怕她用球拍打我，才搶下她球拍，二人發生拉扯，後有人來拉開
    我們，我並未毆打告訴人，辛○○則在另一球場打球，亦未抓她雙手云云。被告
    辛○○辯稱：八十八年四月二十八日發生何事，我不知道，當時我正在球場打球
    云云。經查：
  （一）被告丁○○、辛○○於前揭時地共同傷害告訴人丙○○之事實，業據告訴人
        於偵審中指訴歷歷，核與證人己○○於偵查中、證人戊○○、庚○○、甲○○、乙○○於本院調查中證述情節相符，並有臺灣省立新竹醫院於八十八年
        四月二十八日出具之診斷證明書一紙附卷可證，是認告訴人指訴被告二人傷
        害之犯行，堪予採信。
  （二）至被告丁○○所辯：僅與告訴人拉扯云云，惟據上開證人己○○於警訊中證
        稱：「我當時見到丁○○利用右手拳頭從後毆打丙○○之頭部」、於偵訊中
        結證稱：「：：八十八年四月二十八日我正在選球友時，丁○○自後而來，
        喊了一聲丙○○，即自後方來以拳頭打邱女頭，同時將邱女球拍摔掉，而後
        鄭女見其夫與邱女吵後，前來抱住邱女，張見狀又來要打邱女，但未打到，
        而被我們攔開：：」、於本院調查中結證稱：「（八十八年四月二十八日）
        是丁○○徒手打她（指告訴人）頭部，也是經過我們五、六人拉開」等語，
        核與上開證人戊○○於本院調查中結證稱：「我看到丁○○進來時，跑到丙○○旁邊，不知講了什麼話，後來丁○○徒手打丙○○的後腦：：」等語相
        符，應堪採信，被告丁○○上開所辯，顯係避重就輕之卸詞，無足為信。
  （三）再，被告辛○○所辯：伊在另一球場打球，並不知情云云。惟查：被告辛○○原與上開證人庚○○、甲○○、乙○○於同一球場分組練球，嗣因辛○○
        見丁○○與告訴人發生爭執，乃逕自走向丁○○與告訴人所在處之情，已據
        上開證人三人於本院調查中到院證述綦詳，且互核相符，堪信為真，是被告
        辛○○上開所辯，自難採信。佐以證人己○○於偵訊中證述：被告辛○○見
        其夫與告訴人吵後，前來抱住告訴人之情，有如前述，核與上開證人戊○○
        亦於本院結證稱：「：：有看到辛○○走到爭執地點，拉著丙○○的腰」等
        語相符，是被告辛○○分擔抱住告訴人，俾便被告丁○○施予傷害暴行，應
        堪認定。至證人己○○雖於本院調查中改稱：伊在偵查中並未證述『辛○○
        抱住邱女』之語，惟仍無解於本院依據上開事證所為認定，附此敘明。
    本案事證已臻明確，被告二人傷害犯行洵堪認定，自應依法予以論罪科刑。
二、核被告丁○○、辛○○所為，各係犯刑法第二百七十七條第一項之傷害罪。被告
    二人具有犯意聯絡及行為分擔，為共同正犯。爰審酌被告二人與告訴人間，前因
    中傷之事而生嫌隙，被告二人於犯罪時所受刺激，暨被告以徒手之手段，毆打告
    訴人頭部，致告訴人受有頭枕部腫脹之傷害，及被告犯罪後之態度等一切情狀，
    各量處如主文所示之刑，並各諭知易科罰金之折算標準。
三、至公訴意旨：民國八十八年四月九日上午七時許，被告辛○○與告訴人丙○○在
    竹北國小之網球場練球時，因細故發生爭執，被告辛○○竟基於傷害人身體之故
    意，以拳頭毆打丙○○之臉頰，致其面部紅腫，因認被告辛○○另涉犯刑法第二
    百七十七條第一項之傷害罪嫌。惟按傷害罪以有傷害人之意思並發生傷害之結果
    者始能成立，若加害者以傷害人之意思而加暴行，尚未發生傷害之結果，除法律
    對此項暴行另有處罰規定者外，自不成立何種罪名（最高法院二十三年度上字第
    七六三號判例參照）。查告訴人指訴被告辛○○於八十八年四月九日傷害之犯行
    ，單憑告訴人片面指訴其面部紅腫，縱認上開證人證述被告辛○○著手傷害之情
    ，尚無足證明告訴人受傷害之結果，揆諸上開判例說明，自難認被告辛○○就此
    部分犯行之成立，惟公訴人認與前開論罪科刑之事實，有連續犯之裁判上一罪關
    係，本院自不另為無罪諭知，併此敘明。
據上論斷，應依刑事訴訟法第二百九十九條第一項前段，刑法第二十八條、第二百七
十七條第一項、第四十一條，罰金罰鍰提高標準條例第一條前段、第二條，判決如主
文。
本案經檢察官羅雪梅到庭執行職務。
中      華      民      國    八十九    年      六      月      八      日
                                    臺灣新竹地方法院刑事第一庭
                                        法  官    黃  美  文
右正本證明與原本無異。
如不服本判決，應於判決送達後十日內向本院提出上訴狀( 應附繕本 )，上訴於
臺灣高等法院。
                                    書記官    饒  興  蘭
中      華      民      國    八十九    年      六      月      八      日
附錄：
刑法第二百七十七條第一項：
傷害人之身體或健康者，處三年以下有期徒刑，拘役或一千元以下罰金。


司法院資訊處製作；財團法人民間司法改革基金會備份。
